【裁判字號】    89,易,1842
【裁判日期】    890628
【裁判案由】    竊盜
【裁判全文】
臺灣板橋地方法院刑事判決                        八十九年度易字第一八四二號
    公  訴  人  臺灣板橋地方法院檢察署檢察官
    被      告  乙○○
右列被告因竊盜案件，經檢察官提起公訴（八十九年度偵字第一七四三號），本院判
決如左：
    主  文
乙○○竊盜，累犯，處有期徒刑伍月。
    事  實
一、乙○○前於民國八十七年間因賭博案件，經本院判處有期徒刑三月確定，於八十
    七年九月二十九日易科罰金執行完畢。仍不知悔改，於八十八年十月十七日上午
    八時許，在臺北縣新莊市○○路二五０號前，見丙○○所有之車號ＣＢＮ─九八
    ０號重型機車停放該處，且機車鑰匙插在電門上並未取下，竟意圖為自己不之所
    有，以該鑰匙啟動電門予以竊取，得手後供己代步之用。嗣於八十九年一月十一
    日晚上九時許，乙○○騎乘上開竊得之機車，行經臺北縣板橋市○○街、府中路
    口時，為警當場查獲。
二、案經丙○○訴由臺北縣警察局板橋分局報請臺灣板橋地方法院檢察署檢察官偵查
    起訴。
    理  由
一、訊據被告乙○○矢口否認有何竊盜之犯行，並辯稱：伊所騎乘之機車，係在臺北
    縣新莊市○○路某個釣蝦場前，一位不詳姓名之人將鑰匙交給伊後，借伊騎用的
    ，並非伊偷來的云云。經查：上開機車係告訴人丙○○所有，而於八十八年十月
    十七日上午八時許，在臺北縣新莊市○○路二五０號前，連同插在電門上的鑰匙
    一起失竊等情，業據告訴人於警訊中指訴綦詳，並有車輛竊盜、車牌失竊資料個
    別查詢報表─查詢車輛認可資料、臺北縣警察局贓物認領保管單各乙紙及機車照
    片二幀附卷附卷可稽。而被告於警訊及偵查中先辯稱：上開機車係因友人甲○○
    欠伊錢而將之質押給伊等情，經檢察官傳訊甲○○供明並未質押機車後，被告於
    本院審理中始表白是想逼甲○○還錢，才會這樣說，實際上甲○○並未質押機車
    給伊，其後再辯稱係某一不詳人士借伊使用，同樣無法交待機車合法來源，足見
    此所供情節亦因係事跡敗露後胡亂誣攀之藉詞；況該機車是在被告騎用中經警查
    獲，在其占有中，既無法交待合法來源，衡情應係被告所竊無疑，是其辯稱未偷
    機車乙節，顯不足採信。罪證明確，被告犯行洵堪認定。
二、核被告所為，係犯刑法第三百二十條第一項之竊盜罪。查：被告前於八十七年間
    因賭博案件，經本院判處有期徒刑三月確定，於八十七年九月二十九日易科罰金
    執行完畢，此有臺灣高等法院檢察署刑案紀錄簡覆表在卷可徵，其受有期徒刑之
    執行完畢後，五年以內再犯有期徒刑以上之本罪，為累犯，應依刑法第四十七條
    規定加重其刑。爰審酌被告之品行、智識程度、犯罪之動機、手段、竊得機車之
    價值，以及被告犯罪後否認犯行等一切情狀，量處如主文所示之刑，以示懲儆。
據上論斷，應依刑事訴訟法第二百九十九條第一項前段，刑法第三百二十條第一項、
第四十七條，罰金罰鍰提高標準條例第一條前段，判決如主文。
本案經檢察官徐名駒到庭執行職務。
中      華      民      國    八十九    年      六      月    二十八    日
                                  臺灣板橋地方法院刑事第三庭
                                      法  官  趙  義  德
右正本證明與原本無異。
如不服本判決，應於判決送達後十日內，向本院提出上訴狀。
                                      書記官  張  慧  玲
中      華      民      國      八十九    年    七      月      五      日
附錄本案論罪科刑法條全文：
刑法第三百二十條第一項：
意圖為自己或第三人不法之所有，而竊取他人之動產者，為竊盜罪，處五年以下有期
徒刑、拘役或五百元以下罰金。


司法院資訊處製作；財團法人民間司法改革基金會備份。
